【裁判字號】    95,重訴,68
【裁判日期】    950530
【裁判案由】    清償借款等
【裁判全文】
臺灣士林地方法院民事判決              95年度重訴字第68號
原      告  台灣中小企業銀行股份有限公司
法定代理人  丙○○
訴訟代理人  丁○○
被      告  芝瓏國際有限公司
兼      上
法定代理人  乙○○
被      告  甲○○
上列當事人間請求清償借款等事件，本院民國於95年5 月16日言
詞辯論終結，判決如下：
    主  文
被告應連帶給付原告美金拾貳萬玖仟柒佰陸拾貳元捌角柒元，
及如附表一所示之利息、違約金。
被告應連帶給付原告新台幣拾肆萬玖仟貳佰零捌元，及其中新
台幣拾萬陸仟貳佰玖拾元之如附表二所示之利息、違約金
。
被告乙○○、甲○○應連帶給原告新台幣貳仟零肆拾陸萬捌仟肆
佰壹拾陸元，及如附表三所示之利息、違約金。
被告乙○○應給付原告新台幣壹拾萬貳仟貳佰陸拾元，及其
中新台幣壹拾貳萬捌仟佰肆拾捌元之如附表四所示之利息、違
約金。
訴訟費用由被告連帶負擔十分之三，被告乙○○、甲○○連帶負
擔十分之六，餘由被告乙○○負擔。
本判決第一項於原告以新台幣佰陸拾萬元或等值之中央政府
重大交通建設公債八十五年度甲類第五期債票供擔保後，得假執
行。
本判決第二項於原告以新台幣壹拾貳萬元或等值之中央政府重大
交通建設公債八十五年度甲類第五期債票供擔保後，得假執行。
本判決第三項於原告以新台幣陸佰捌拾萬元或等值之中央政府
重大交通建設公債八十五年度甲類第五期債票供擔保後，得假執
行。
本判決第四項於原告以新台幣伍萬元或等值之中央政府重大交通
建設公債八十五年度甲類第五期債票供擔保後，得假執行。
    事實及理由
一、本件被告經合法通知，均未於言詞辯論期日到場，核無民事
    訴訟法第386 條所列各款情形，爰依原告之聲請，由其一造
    辯論而為判決。
二、原告起訴主張：
(一)、被告芝瓏國際有限公司（以下簡稱：芝瓏公司）於民國94年
    1 月4 日邀同被告乙○○、甲○○為連帶保證人，與原告簽
    立進口物資融資契約，融資額度美金肆拾萬元或等值之他種
    外幣或新台幣，額度動用期間自94年1 月6 日起至95年1 月
    6 日止，由被告芝瓏公司出具開發信用狀申請書等文件申請
    循環動用；被告芝瓏公司於動用期間，分別於(1)94年6 月16
    日、(2)94年6 月20日、(3)94年6 月22日、(4)94年6 月27日、
    (5)94年7 月21日、(6)94年7 月25日，向原告申請開發信用狀
    ，合計動用金額為美金329,762.87元；且該6 筆進口押匯款
    分別於(1)94年12月18日、(2)94年12月20日、(3)94年12月25日
    、(4)94年12月31日、(5)95年1 月24日、(6)95年1 月28日到期
    ，被告芝瓏公司依約應即全數清償融資款項，惟屢經催討無
    效。按依進口物資融資契約之約定，各筆融資到期或視為全
    部到期，被告芝瓏公司未能立即償還本息時，願按到期日翌
    日原告牌告外幣貸款利率計付遲延利息，並按融資金額自應
    償還日起，逾期6 個月以內部分，按約定利率10％，逾期超
    過6 個月部分，按約定利率20％加付違約金。又被告芝瓏公
    司已於95年1 月6 日經台灣地區金融業支票存款拒絕往來公
    告為拒絕往來戶，依授信約定書之約定，原告無需事先通知
    或催告，已得將被告芝瓏公司全部借款視為全部到期。然被
    告芝瓏公司迄尚有美金329,762.87元及如附表一所示之本利
    息及違約金未為清償。
(二)、被告芝瓏公司於93年12月28日邀同被告乙○○、甲○○為連
    帶保證人，向原告申辦商務卡供持卡人乙○○使用。嗣經原
    告核准商務卡2 張，並免收年費，消費額度為新台幣40萬元
    ；依約持卡人乙○○得於各特約商店記帳消費或向指定辦理
    預借現金業務機構預借現金，至於各期應付帳款，被告芝瓏
    公司應於當期繳款截止日前全數繳付或選擇以循環信用方式
    繳款，即依每筆得計入循環信用本金之帳款，自各筆帳款結
    帳日之翌日起，以該帳款之餘額按年息17％計算至該帳款清
    償之日止，如未於每月繳款截止日前付清當期最低應繳金額
    或遲誤繳款期限者，於延滯第1 個月，當月計付逾期手續費
    即違約金新台幣100 元，延滯第2 月，當月計付逾期手續費
    即違約金新台幣300 元，延滯第3 個月以上，每月計付逾期
    手賣費即違約金新台幣600 元；又如連續2 期未繳付最低應
    繳金額或未達所定最低應繳金額者，原告得隨時縮短持卡人
    延後付款期限或視為全部到期。詎被告芝瓏公司自95年2 月
    起即未依約繳納最低應繳金額，全部消費款已視為到期，惟
    屢經催討無效；迄尚積欠新台幣349,208 元，及如附表二所
    示之利息及違約金未為清償。
(三)、被告乙○○於93年12月3 日邀同被告甲○○為連帶保證人，
    向原告借款新台幣1850萬元，借款期間自93年12月16日起至
    113 年12月16日止，並約定自實際撥款日起，前2 年按月付
    息，自第3 年起始依年金法按月攤還本息；而前2 年利息利
    率依原告2 年期定儲動利率加0.7 ％機動計息辦理，第3 年
    起依原告2 年期定儲機動利率加1.4 ％計息辦理；於借款到
    期或視為全部到期未立即償還借款時，應按借款總餘額，自
    應償付日起，逾期在6 個月以內部分，按約定利率10％，逾
    期超過6 個月部分，就超過部分按約定利率20％計收違約金
    。然被告乙○○就上開借款，僅繳納本息至95年1 月16日止
    ，即未再為清償。又因以被告乙○○為負責人之被告芝瓏公
    司已於95年1 月6 日即經台灣地區金融業支票存款拒絕往來
    公告為拒絕往來戶，依授信約定書之約定，上開借款已視為
    全部到期；惟被告乙○○迄尚欠借款本金新台幣1850萬元及
    如附表三編號1.所示之利息及違約金未為清償。
(四)、被告乙○○於93年12月3 日邀同被告甲○○為連帶保證人，
    向原告借款新台幣250 萬元，約定借款期間自93年12月17日
    起至98年12月17日止，並應自實際撥款日起依年金法按月攤
    還本息，利息則依原告2 年期定儲動利率2.9 ％機動計息辦
    理；且於借款到期或視為全部到期未立即償還借款時，應按
    借款總餘額，自應償付日起，逾期在6 個月以內部分，按約
    定利率10％，逾期超過6 個月部分，就超過部分按約定利率
    20％計收違約金。嗣因以被告乙○○為負責人之被告芝瓏公
    司已於95年1 月6 日即經台灣地區金融業支票存款拒絕往來
    公告為拒絕往來戶，依授信約定書之約定，全部借款已視為
    到期。惟被告乙○○就上開借款僅繳付本息至95年2 月17日
    止，迄尚有本金新台幣1,968,416 元，及如附表三編號2.所
    示之利息及違約金未清償。
(五)、被告乙○○於93年12月3 日向原告申辦國際信用卡，並經原
    告核卡，除免收年費外，其消費額度為新台幣15萬元；依約
    被告乙○○就各期應付帳款，應於當期繳款截止日前全數繳
    付或選擇以循環信用方式繳款，即將帳款餘額於結帳日之翌
    日起以年息17％計算至該帳款清之日止；如未於每月繳款截
    止日前付清當期最低應繳金額或遲誤繳款期限者，於延滯第
    1 個月，當月計付逾期手續費即違約金新台幣100 元，延滯
    第2 月，當月計付逾期手續費即違約金新台幣300 元，延滯
    第3 個月以上，每月計付逾期手續費即違約金新台幣600 元
    ；且約定持卡人對原告其他債務延不清償，或其他債務有遲
    延繳納本金或利息者，原告得於事先通知或催告後，暫停持
    卡人信用卡使用之權利，進而視為全部到期。詎被告乙○○
    至95年2 月7 日止，已簽帳消費達新台幣132,263 元，經原
    告屢為催繳，均未見履行；依約全部信用卡消費款已視為到
    期。惟被告乙○○尚積欠132,263 元，及及如附表四所示之
    利息及違約金未為清償。
(六)、綜上所述，原告爰依消費借貸、連帶保證及信用卡契約之法
    律關係提起本訴，並聲明如主文第1 項至第4 項所示，及願
    提供中央政府重大交通建設公債85年度甲類第5 期債票為擔
    保，請准宣告假執行。
三、經查，原告主張上情，業據其提出台灣地區各金融業支票存
    款拒絕往來戶公告資料、進口物資融資契約、授權書、信用
    狀結匯暨墊款承認書、開發信用狀申請書、遠期信用狀授信
    紀錄卡、進口二次結匯送件單、進口結匯證實書、進口單據
    到達通知書、授信約定書、外匯存款基本放款利率表、外匯
    匯率表、商務卡申請書、信用卡保證書暨約定條款、商務卡
    約定條款、借據、晶片卡申請書、信用卡約定條款、放款利
    率歷史資料表、信用卡消費交易明細表、契據增補條款契約
    （以上均影本）等件為證，核屬相符。被告則經合法通知，
    均未於言詞辯論期日到場，亦未提出書狀作何聲明或陳述。
    堪認原告之主張為真實。
四、從而，原告依消費借貸、連帶保證及信用卡契約之法律關係
    ，請求被告給付如主文第1 項至第4 項所示之本金、利息及
    違約金，為有理由，應予准許。又原告陳明願供擔保以代釋
    明聲請宣告假執行，核無不合，爰酌定相當擔保金額，准予
    宣告假執行。
五、據上論結，本件原告之訴為有理由，依民事訴訟法第385 條
    第1 項前段、第78條、第85條第1 項但書、第2 項判決如主
    文。
中    華    民    國    95    年    5     月    30    日
                  民事第二庭  法  官  李瑜娟
以上正本證明與原本無異。
如對本判決上訴須於判決送達後20日內向本院提出上訴狀。
中    華    民    國    95    年    6      月    6    日
                              書記官  李秀蘊


司法院資訊處製作；財團法人民間司法改革基金會備份。
